【裁判字號】    99,訴,62
【裁判日期】    990519
【裁判案由】    搶奪等
【裁判全文】
臺灣高雄地方法院刑事判決                99年度訴字第62號
公  訴  人  臺灣高雄地方法院檢察署檢察官
被      告  乙○○
上列被告因搶奪等案件，經檢察官提起公訴（99年度偵字第1486
號），本院判決如下：
    主  文
乙○○犯如附表一所示之拾罪，各處如附表一宣告刑部分所示之
刑，應執行有期徒刑肆年參月。
其餘被訴部分無罪。
    事  實
一、乙○○與顏士軒（另經本院審理中）為朋友關係，乙○○因
    經濟困窘、缺錢花用，竟自行基於意圖為自己不法所有之竊
    盜犯意（如附表一編號1 至2 所示）、或與顏士軒二人共同
    基於意圖為自己不法所有之竊盜犯意聯絡（如附表一編號3
    至6 所示），於如附表一編號1 至6 所示之時、地，先後徒
    手或持客觀上足供兇器使用之物，由乙○○自行或與顏士軒
    共同竊取如附表一編號1 至6 所示被害人之物得手。嗣乙○○與顏士軒竊得如附表一編號5 、6 所示之車牌各1 面後，
    復先後基於意圖為自己不法所有之搶奪犯意聯絡，將所竊得
    之車牌懸掛於所騎乘之機車上，而在附表一編號7 至10所示
    之時、地，共同以附表一編號7 至10之分工手法，先後徒手
    搶奪如附表一編號7 至10所示被害人之物得手。上開犯罪所
    得手之現金部分由乙○○供己或與顏士軒2 人共同朋分花用
    ，現金以外財物部分則由乙○○將較具有價值之物持向不知
    情之許雅舜、陳慧茹、楊啟隆等人變賣（此3 人所涉故買贓
    物罪嫌均經臺灣高雄地方法院檢察署檢察官以99年度偵字第
    9037號為不起訴處分）換現，較不具價值之物如手提包、證
    件等物，則隨意於高雄地區丟棄。嗣因旗津國小總務主任卯
    ○○於民國98年12月24日至高雄市政府警察局鼓山分局旗津
    分駐所報案該校發生如附表一編號4 所示之竊案，警方至現
    場扣得如附表二編號1 所示之物並經調閱監視器畫面得知顏
    士軒涉及附表一編號4 之竊盜犯行後，經詢問顏士軒而供出
    該次犯行係與乙○○共同為之，警方循線調查而知乙○○為
    共犯並為軍法通緝犯，而於99年1 月2 日下午4 時30分許前
    往乙○○位於高雄市旗津區復興巷51號之住處查緝乙○○，
    經乙○○主動供出附表一編號4 以外所涉之9 件犯行，並帶
    同警方至附表二編號2 至8 所示之地點取出其犯罪所得之物
    ，而悉上情，乙○○嗣並接受裁判。
二、案經寅○○、卯○○、癸○○、丑○○、壬○○訴由高雄市
    政府警察局鼓山分局報告臺灣高雄地方法院檢察署檢察官偵
    查起訴。
    理  由
壹、證據能力部分：
    按被告以外之人於審判外之陳述，雖不符前4 條之規定，而
    經當事人於審判程序同意作為證據，法院審酌該言詞陳述或
    書面陳述作成時之情況，認為適當者，亦得為證據，刑事訴
    訟法第159 條之5 第1 項定有明文。查本案認定事實所引用
    之卷內證據資料，除原已符同法第159 條之1 至第159 條之
    4 規定、及法律另有規定等傳聞法則例外規定，而得作為證
    據外，並無證據證明係公務員違背法定程式所取得，而檢察
    官、被告乙○○於本院行準備程序時，均同意其作為本案證
    據之證據能力，且本院審酌前揭陳述作成時之情況，並無違
    法取證之瑕疵，亦認以之作為證據為適當，是本件有關被告
    以外之人於審判外之言詞或書面陳述等供述證據，依前揭法
    條意旨，自均得為證據。
貳、有罪部分：
一、訊據被告迭於警詢、偵查、審理中對於前揭犯罪事實均坦承
    不諱（警卷第3-8 頁、偵卷第4-7 頁、院卷第15、19、130
    、148-149 頁），且有證人即至現場執行查緝之員警庚○○
    於審理中之證述（院卷第132-134 頁）及如附表補強證據欄
    所載之證人證述、書證、物證等在卷可查，足認被告自白與
    事實相符，是本件事證明確，被告所為應予依法論科。
二、按刑法第321 條第1 項第2 款所謂毀越門扇牆垣，係指毀損
    或超越及踰越門扇牆垣而言，與用鑰匙開鎖啟門入室者不同
    。又條文規定將「門扇」、「牆垣」、「其他安全設備」並
    列，則所謂「門扇」應專指門戶而言，指分隔住宅或建築物
    內外之出入口大門而言。至所謂「其他安全設備」，指門扇
    、牆垣以外，依社會通常觀念足認為防盜之一切設備而言，
    如門鎖、窗戶、房間門或通往陽臺之落地門均屬之；次按刑
    法第321 條第1 項第3 款之攜帶兇器竊盜罪所謂兇器，其種
    類並無限制，凡客觀上足對人之生命、身體、安全構成威脅
    ，具有危險性之兇器均屬之，且祇須行竊時攜帶此種具有危
    險性之兇器為已足，並不以攜帶之初有行兇之意圖為必要，
    最高法院45年台上字第1443號、25年上字第4168號、79年台
    上字第5253號判例意旨可供參照。查被告如附表一編號4 至
    6 為竊盜行為之時，所隨身攜帶螺絲起子、鉗子、鐵線剪或
    扳手等工具，均屬金屬材質、質地堅硬，自屬兇器無疑，又
    其如附表一編號4 係破壞教室窗戶後再踰越窗戶進入教室內
    行竊，自屬毀越安全設備之行為。是核被告如附表一編號1
    至3 所為，係犯刑法第320 條第1 項之竊盜罪、如附表一編
    號4 所為，係犯同法第321 條第1 項第2 、3 款之攜帶兇器
    毀越安全設備竊盜罪、如附表一編號5 至6 所為，係犯同法
    第321 條第1 項第3 款之攜帶兇器竊盜罪、如附表一編號7
    至10所為，係犯同法第325 條第1 項之搶奪罪。又被告與另
    案被告顏士軒間，就附表一編號3 至10所示之竊盜罪、加重
    竊盜罪、搶奪罪等犯行，均有犯意聯絡及行為分擔，應論以
    共同正犯。被告所犯如附表一之各罪，均犯意各別，行為互
    殊，應予分論併罰。
三、又按對於未發覺之罪自首而受裁判者，減輕其刑，刑法第62
    條前段定有明文。所謂未發覺之罪，係指凡有偵查職權之機
    關或公務員，不知有犯罪之事實，或雖知有犯罪事實，而不
    知犯罪人為何人者，均屬之，最高法院91年度台上字第6368
    號判決意旨可供參照，查本件被告所為如附表一所示之各罪
    ，除附表一編號4 所示之罪係警方至被告住處查緝時，業經
    另案被告顏士軒告知被告亦為共犯外，其餘均為被告於警方
    尚未知悉犯罪行為人為何人之時，即自行向警方自承為犯罪
    行為人，嗣並接受裁判等情，業經證人庚○○於審理中證稱
    ：當時警方在查緝一件竊盜案件的嫌疑人顏士軒，因為調監
    視器查到顏士軒涉嫌起訴書附表一編號6 （即本判決附表一
    編號4 ）之竊盜犯行，經顏士軒供出被告是該件竊盜案的嫌
    疑人，並表示被告另涉嫌一件搶奪案件，但沒有表示是在何
    時、地所為，是查到被告後，被告才自己供出涉及附表一所
    示之其他竊盜及搶奪案件等語（院卷第133-134 頁），足認
    被告就本件所涉附表一編號4 以外之各罪均符合自首之規定
    ，爰分別依刑法第62條前段之規定減輕其刑。爰審酌被告正
    值青壯，不思以合法方式賺取財物，竟多次恣意竊取或以飛
    車搶奪行進中機車上財物，除蔑視他人之財產權，亦足生危
    害於遭搶奪之人之生命、身體安全，對社會治安影響甚為鉅
    大，並慮及其所為各次犯行所侵害之財產價值、以及部分財
    物亦未順利返還被害人，犯罪所生損害非小，所為殊無可取
    ，且其先前尚有毒品之犯罪紀錄，有臺灣高等法院被告前案
    紀錄表在卷可查，足見素行非佳，及被告於犯罪後尚知坦承
    犯行，態度尚可等一切情狀，分別量處如附表一宣告刑部分
    所示之刑，並酌定其應執行之刑。
四、再按18歲以上之竊盜犯、贓物犯，有犯罪之習慣者，得於刑
    之執行前，令入勞動場所強制工作，竊盜犯贓物犯保安處分
    條例第3 條第1 項定有明文。而保安處分係針對受處分人將
    來之危險性所為之處置，以達教化、治療之目的，為刑罰之
    補充制度。我國現行刑法採刑罰與保安處分雙軌制，係在維
    持行為責任之刑罰原則下，為協助行為人再社會化之功能，
    以及改善行為人潛在之危險性格，期能達成根治犯罪原因、
    預防犯罪之特別目的。是保安處分中之強制工作，旨在對嚴
    重常習性犯罪及欠缺正確工作觀念或無正常工作因而犯罪者
    ，強制其從事勞動，學習一技之長及正確之謀生觀念，使其
    日後重返社會，能適應社會生活。竊盜犯贓物犯保安處分條
    例第3 條第1 項規定，即係本於保安處分應受比例原則之規
    範，使保安處分之宣告，與行為人所為行為之嚴重性、行為
    人所表現之危險性及對於行為人未來行為之期待性相當之意
    旨而制定，而由法院視行為人之危險性格，決定應否令入勞
    動處所強制工作，以達預防之目的。查本件被告雖前有贓物
    前科，然係在88年間所為，其餘均無竊盜、贓物等財產犯罪
    前科等情，有臺灣高等法院被告前案紀錄表在卷可查，是其
    本件雖於98年9月30日起未滿4月之期間內，先後犯下如附表
    一編號1 至6 所示之6 件竊盜案件，然該短期內之數度竊盜
    事實，雖顯然危害社會治安甚鉅，並使被害人受有非小之損
    害，惟尚不足認定被告確有長期之嚴重習慣性犯罪，是公訴
    意旨認被告因有犯罪習慣，而認為有依法宣告強制工作之保
    安處分之必要部分，經核尚有未合，併此敘明。
參、無罪部分：
一、公訴意旨另以：被告亦先後於(一)98年4 月1 日下午1 時30分
    許，潛入旗津國小舊大樓竊得被害人甲○○所有之背包1 只
    （內有汽機車駕照、行照、鑰匙2 串、1 台MP3 及2 台隨身
    碟）（下稱(一)部分）得手；及(二)98年8 月間某日凌晨零時許
    ，亦竊得旗津國小所有之現金3,000 多元得手（下稱(二)部分
    ），因認被告另涉犯刑法第320 條第1 項之普通竊盜罪嫌等
    語。
二、按犯罪事實應依證據認定之，無證據不得認定犯罪事實；不
    能證明被告犯罪者，應諭知無罪之判決；又被告或共犯之自
    白，不得作為有罪判決之唯一證據，仍應調查其他必要之證
    據，以察其是否與事實相符，刑事訴訟法第154 條第2 項、
    第156 條第2 項、第301 條第1 項分別定有明文。又事實之
    認定，應憑證據，如未能發現相當證據，或證據不足以證明
    ，自不能以推測或擬制之方法，為裁判基礎；且認定不利於
    被告之事實須依積極證據，苟積極證據不足為不利於被告事
    實之認定時，即應為有利於被告之認定；另認定犯罪事實所
    憑之證據，雖不以直接證據為限，間接證據亦包括在內，然
    而無論直接證據或間接證據，其為訴訟上之證明，須於通常
    一般之人均不致有所懷疑，而得確信其為真實之程度者，始
    得據為有罪之認定，倘其證明尚未達到此一程度，而有合理
    之懷疑存在而無從使事實審法院得有罪之確信時，即應由法
    院為諭知被告無罪之判決，最高法院40年台上字第86號、30
    年台上字第816 號、76年台上字第4986號判例意旨參照。
三、公訴意旨認被告涉犯前揭竊盜罪嫌，就(一)部分，係以被害人
    即證人甲○○於警詢中之證述（院卷第58-59 頁）、就(二)部
    分，係以被告於警詢中之自白（警卷第4 頁）為其論據。訊
    據被告就(一)部分則堅決否認有何竊盜犯行，辯稱：伊98年4
    月1 日在金門當兵，不可能在旗津犯下竊盜罪等語，就(二)部
    分則亦於審理中自白不諱。經查：
  (一)就(一)部分：
    證人甲○○於審理中證稱：伊在98年4 月1 日下午確實有發
    現辦公室內背包被偷，當天有上班，伊確定該背包當天早上
    還在，是當天中午伊要出去，想說只是出去一下，就把大包
    包從右邊的抽屜放到左邊的抽屜，只有拿小包包出去，出去
    一個多小時回來後就發現不見了等語（院卷第131-132 頁）
    ，是以證人甲○○前開背包失竊之時間為98年4 月1 日中午
    時分等情，已堪認定，惟查被告98年3 月間，係於金門「金
    東守備隊裝步連」服役，雖於98年3 月10日曾有休假返台之
    紀錄，然於98年3 月30日即已搭乘立榮航空公司B7879 班次
    之班機返回金門，此後至98年4 月22日其退伍前均無其他休
    假返台紀錄等情，有國防部陸軍司令部99年2 月3 日國陸人
    勤字第0990002453號函、第0990004419號函暨被告97至98年
    服兵役間之休假紀錄、內政部警政署航空警察局高雄分局99
    年4 月23日航警高分三字第0990002088號函暨國內旅客離站
    紀錄查詢表、立榮航空公司99年4 月28日立航字第2010035
    號函暨艙單（院卷第40-42 、51、102-103 、114-115 頁）
    等在卷可查，是被告所辯其於公訴意旨所指之98年4 月1 日
    中午時分係於金門服兵役，該次竊盜犯行非其所為乙節，尚
    非無據。
  (二)就(二)部分：
    被告雖於警詢及審理中就該部分已自白不諱，然本院遍查警
    、偵卷中，均無被告自白以外足供佐證被告自白之補強證據
    ，且該次犯行亦未經警方移送時載明於「被告犯罪時地一覽
    表中」（偵卷第12-13 頁），顯見警方經查證結果並無旗津
    國小或其教職員於98年8 月間之報案紀錄，因而未予移送檢
    察官偵辦，另經本院向鼓山分局函請提供本件卷內已顯現但
    未齊之被害人筆錄後，該分局所提供者亦無足供佐證被告就
    該次罪嫌所為自白之證據（院卷第57-75 頁），是就該部分
    而言，可供本院參酌之證據僅有被告於警詢及審理中之自白
    。
四、綜上所述，檢察官所提證據，就(一)部分其證明之程度顯然尚
    未達於通常一般之人均不致有所懷疑，而得確信其為真實之
    程度，尚不足為被告有罪之積極證明，本院復查無其他積極
    證據足資證明被告確有此部分之竊盜犯嫌；就(二)部分，則僅
    有被告之自白，而無其他可供佐證之證據。是揆諸前開法條
    規定及實務見解，自應就該等部分為被告無罪判決之諭知。
據上論斷，應依刑事訴訟法第299 條第1 項前段、第301 條第1
項，刑法第28條、第320 條第1 項、第321 條第1 項第2 、3 款
、第325 條第1 項、第62條前段、第51條第5 款，刑法施行法第
1 條之1 ，判決如主文。
本案經檢察官戊○○到庭執行職務。
中    華    民    國    99    年    5     月    19    日
            刑事第九庭  審判長  法  官  鄭詠仁
                                法  官  王碧瑩
                                法  官  黃沛文
以上正本證明與原本無異。
如不服本判決應於收受送達後10日內向本院提出上訴書狀，並應
敘述具體理由；如未敘述上訴理由者，應於上訴期間屆滿後20日
內向本院補提理由書（均須按他造當事人之人數附繕本）「切勿
逕送上級法院」。
中    華    民    國    99    年    5     月    19    日
                                書記官  鄧思辰
附錄本判決論罪法條：
中華民國刑法第320條第1項
（普通竊盜罪、竊佔罪）
意圖為自己或第三人不法之所有，而竊取他人之動產者，為竊盜
罪，處5 年以下有期徒刑、拘役或5 百元以下罰金。
中華民國刑法第321條第1項第2、3款
（加重竊盜罪）
犯竊盜罪而有左列情形之一者，處6 月以上、5 年以下有期徒刑
：
二、毀越門扇、牆垣或其他安全設備而犯之者。
三、攜帶兇器而犯之者。
中華民國刑法第325條第1項
（普通搶奪罪）
意圖為自己或第三人不法之所有，而搶奪他人之動產者，處6 月
以上5 年以下有期徒刑。
附表一  被告本件所為犯罪行為、罪名及宣告刑
┌──┬─────────────────┬────────────┐
│編號│犯罪時、地、手法及所得財物        │被告自白以外之補強證據  │
├──┼─────────────────┼────────────┤
│1   │98年9 月30日凌晨1 時許，乙○○趁址│證人寅○○於警詢之證述（│
│    │設高雄市旗津區○○○路623 號旗津國│院卷第60-61 頁）        │
│    │民小學（下稱旗津國小）夜間無人值宿│                        │
│    │看守，進入該校校園沿樓梯至舊大樓4 │                        │
│    │樓後，潛入教室內（侵入建築物部分未│                        │
│    │據告訴）竊得該校教師寅○○所有之AC│                        │
│    │ER牌筆記型電腦1 台及三星牌數位相機│                        │
│    │1 台（價值總計約46,000元）。      │                        │
│    ├─────────────────┴────────────┤
│    │罪  名：犯竊盜罪                                            │
│    │宣告刑：處有期徒刑肆月。                                    │
├──┼─────────────────┬────────────┤
│2   │98年10月5 日凌晨某時許，乙○○趁旗│證人子○○於警詢之證述（│
│    │津國小夜間無人值宿看守，進入該校校│院卷第62-63 頁）        │
│    │園沿樓梯上該校舊大樓2 或3 樓後，潛│                        │
│    │入辦公室內（侵入建築物部分未據告訴│                        │
│    │）竊得該校所有之SONY牌DCR-SR87型硬│                        │
│    │碟式數位DV 1台、電池1 顆、線材、CA│                        │
│    │SIO 牌EX-V7 型數位相機2 台、CASIO │                        │
│    │牌Z4型數位相機1 台、SONY牌700 型數│                        │
│    │位相機1 台、三腳架、電池、PANASONI│                        │
│    │C 牌NV-GS500型DV 1台、IBM 牌R52 型│                        │
│    │筆記型電腦1 台、華碩牌A84 型投影機│                        │
│    │1 台、PREMIER 牌LS1600型投影機2 台│                        │
│    │（價值總計約227,500 元）。        │                        │
│    ├─────────────────┴────────────┤
│    │罪  名：犯竊盜罪                                            │
│    │宣告刑：處有期徒刑陸月。                                    │
├──┼─────────────────┬────────────┤
│3   │98年12月1 日凌晨0 時許，乙○○與顏│證人即另案被告顏士軒、證│
│    │士軒共同趁旗津國小夜間無人值宿看守│人即旗津國小學務主任唐毓│
│    │，進入該校校園沿樓梯上該校舊大樓5 │敏及卯○○分別於警詢中之│
│    │樓後，潛入教室內（侵入建築物部分業│證述（警卷第24-25 頁、院│
│    │經該校總務主任卯○○於警詢時提出告│卷第64-6 7頁）、扣押筆錄│
│    │訴，未經檢察官起訴）竊得旗津國小所│、扣押物品目錄表、贓物認│
│    │有之32吋奇美牌電視1 台、MP4 7 台、│領保管單1 紙、查獲照片2 │
│    │螺絲起子2 支、鉗子1 支及鐵線剪1 支│張（警卷第29-3 1、73-74 │
│    │及現金730 元（價值總計27,730元）。│頁）                    │
│    │                                  │                        │
│    ├─────────────────┴────────────┤
│    │罪  名：共同犯竊盜罪                                        │
│    │宣告刑：處有期徒刑參月。                                    │
├──┼─────────────────┬────────────┤
│4   │98年12月23日晚間11時30分許，乙○○│證人顏士軒、卯○○、陳怡│
│    │攜帶渠於附表編號3 所竊得之螺絲起子│如、丑○○於警詢中之證述│
│    │2 支、鉗子1 支、鐵線剪1 支等客觀上│（警卷第9-10頁、院卷第  │
│    │對他人之生命、身體具有危險性之工具│69-74 頁）、扣押筆錄、扣│
│    │，夥同顏士軒共同趁旗津國小夜間無人│押物品目錄表、本院公務電│
│    │值宿看守，進入旗津國小校園沿樓梯上│話紀錄表、贓物認領保管單│
│    │該校新大樓3 樓後，以前開工具破壞教│（警卷第33-35 頁、院卷第│
│    │室窗戶並踰越窗戶侵入教室內後，破壞│33、75頁）              │
│    │教室內之辦公桌（毀損及侵入建築物部│                        │
│    │分均未據告訴）而竊得該校教師癸○○│                        │
│    │、丑○○所有之鉗子1 支、水果刀1 支│                        │
│    │及現金約150 元，並因不慎觸動警鈴而│                        │
│    │將所竊得之鉗子1 支、水果刀1 支連同│                        │
│    │所持往行竊之工具螺絲起子1 支、鉗子│                        │
│    │1 支、鐵線剪1 支一併遺留於現場（僅│                        │
│    │帶走螺絲起子1 支）。              │                        │
│    ├─────────────────┴────────────┤
│    │罪  名：共同犯攜帶兇器毀越安全設備竊盜罪                    │
│    │宣告刑：處有期徒刑柒月。                                    │
├──┼─────────────────┬────────────┤
│5   │98年12月24日晚間8 時許，由顏士軒騎│證人顏士軒、丁○○於警詢│
│    │乘機車附載乙○○至高雄市苓雅區三多│中之證述（警卷第7 、27頁│
│    │四路與成功路口，由乙○○持客觀上足│）、查獲照片、贓物認領保│
│    │供兇器使用之扳手（未扣案）1 支，竊│管單、報案資料（警卷第49│
│    │取丁○○所有之車牌號碼NP6-003 號重│-50、78 -79頁）         │
│    │型機車車牌1 面，顏士軒則在旁把風，│                        │
│    │得手後，將該車牌懸掛在渠等所騎乘之│                        │
│    │重型機車上，以規避警方查緝。      │                        │
│    ├─────────────────┴────────────┤
│    │罪  名：共同犯攜帶兇器竊盜罪                                │
│    │宣告刑：處有期徒刑伍月。                                    │
├──┼─────────────────┬────────────┤
│6   │98年12月25日晚間7 至8 時許，由顏士│證人顏士軒、壬○○於警詢│
│    │軒騎乘機車附載乙○○至高雄市小港區│之證述（警卷第11、26頁）│
│    │廠西路83號前，由乙○○持客觀上足供│、搜索扣押筆錄、扣押物品│
│    │兇器使用之扳手（未扣案）1 支，竊取│目錄表、查獲照片、贓物認│
│    │壬○○所有之車牌號碼290-BAX 號重型│領保管單、報案資料（警卷│
│    │機車車牌1 面，顏士軒則在旁把風，得│第37-39 、41、76-77 頁）│
│    │手後，將該車牌懸掛在渠等所騎乘之重│                        │
│    │型機車上，以規避警方查緝。        │                        │
│    ├─────────────────┴────────────┤
│    │罪  名：共同犯攜帶兇器竊盜罪                                │
│    │宣告刑：處有期徒刑伍月。                                    │
├──┼─────────────────┬────────────┤
│7   │98年12月24日晚間9 時40分許，在高雄│證人顏士軒於警詢中之證述│
│    │市小港區中船二村33號旁，由乙○○與│（警卷第14-14 頁反面）、│
│    │顏士軒其中1 人騎乘懸掛前所竊得NP6-│證人即辰○○之父饒興亞於│
│    │003 號車牌之重型機車附載另1 人，趁│警詢中之證述（警卷第19-2│
│    │辰○○騎乘機車而不及防備之際，由經│0 頁）、扣押筆錄、扣押物│
│    │附載之人徒手猝然使用不法之腕力，搶│品目錄表、查獲照片、贓物│
│    │奪辰○○放置於機車腳踏墊上之手提袋│認領保管單、報案三聯單（│
│    │1只 （內有女用淡綠色皮夾1 只、健保│警卷第42-44 、47-50、61-│
│    │卡1 張、中國信託信用卡1 張、第一銀│62 頁）                 │
│    │行提款卡1 張、高雄銀行提款卡1 張、│                        │
│    │校友證1 張、粉紅色文具袋1 只、NOKI│                        │
│    │A 牌行動電話2 支及現金約500 元，總│                        │
│    │計價值6,000 元）後逃逸。          │                        │
│    ├─────────────────┴────────────┤
│    │罪  名：共同犯搶奪罪                                        │
│    │宣告刑：有期徒刑捌月                                        │
├──┼─────────────────┬────────────┤
│8   │98年12月24日晚間10時50分許，在高雄│證人顏士軒、己○○於警詢│
│    │市○鎮區○○路210 巷28號前，由吳文│中之證述（警卷第14、21頁│
│    │福與顏士軒其中1 人騎乘懸掛前所竊得│）、扣押筆錄、扣押物品目│
│    │NP6-003 號車牌之重型機車附載另1 人│錄表、查獲照片、贓物認領│
│    │，趁己○○甫停妥機車而不及防備之際│保管單（警卷第42-44 、47│
│    │，由經附載之人徒手猝然使用不法之腕│-50、67頁）             │
│    │力，搶奪己○○放置機車腳踏墊上之手│                        │
│    │提袋1 只（內有BENQ牌行動電話1支、 │                        │
│    │工作證1 張、佛珠手鍊1 串及現金30元│                        │
│    │ ，價值總計2500元）後逃逸。       │                        │
│    ├─────────────────┴────────────┤
│    │罪  名：共同犯搶奪罪                                        │
│    │宣告刑：有期徒刑捌月                                        │
├──┼─────────────────┬────────────┤
│9   │98年12月24日晚間11時40分許，在高雄│證人顏士軒、丙○○於警詢│
│    │市○鎮區○○路55巷口，由乙○○與顏│中之證述（警卷第13頁反面│
│    │士軒其中1 人騎乘懸掛前所竊得NP6-00│、第16-18 頁）、扣押筆錄│
│    │3 號車牌之重型機車附載另1 人，趁林│、扣押物品目錄表、查獲照│
│    │佳宜甫停妥機車而不及防備之際，推由│片、贓物認領保管單（警卷│
│    │經附載之人下車而徒手猝然使用不法之│第42-44 、47-50 、64頁）│
│    │腕力，搶奪丙○○放置於機車腳踏墊上│                        │
│    │之手提袋1 只（內有女用黑色皮夾1 只│                        │
│    │、身分證件3 張、黃色指甲剪1 組、統│                        │
│    │一超商禮券面額100 元1 張及現金900 │                        │
│    │元，價值總計1,000 元）後與在旁把風│                        │
│    │之騎乘機車者一同騎車逃逸。        │                        │
│    ├─────────────────┴────────────┤
│    │罪  名：共同犯搶奪罪                                        │
│    │宣告刑：有期徒刑捌月                                        │
├──┼─────────────────┬────────────┤
│10  │98年12月25日晚間9 時50分許，在高雄│證人顏士軒、辛○○於警詢│
│    │縣鳳山市○○路○ 段某處，由乙○○與│中之證述（警卷第11、22-2│
│    │顏士軒其中1 人騎乘懸掛前所竊得290-│3 頁）、搜索扣押筆錄、扣│
│    │BAX 號車牌之重型機車附載另1 人，趁│押物品目錄表、查獲照片、│
│    │辛○○騎乘機車而不及防備之際，由經│贓物認領保管單、報案三聯│
│    │附載之人徒手猝然使用不法之腕力，搶│單（警卷第51-53 、55-56 │
│    │奪辛○○放置於機車腳踏墊上之手提袋│、70-71 頁）            │
│    │1只 （內有豹紋皮夾1 只、黑色美髮工│                        │
│    │具包1 只、機車駕照1 張、機車行照1 │                        │
│    │張、全民健康保險卡1 張、技術士證1 │                        │
│    │張、悠遊卡1 張、國民身分證1 張、安│                        │
│    │泰銀行金融卡1 張、高雄銀行提款卡1 │                        │
│    │張、MOTOROLA牌行動電話1 支、SONY牌│                        │
│    │行動電話1 支及現金900 元，價值總計│                        │
│    │約5,000 元）後逃逸。              │                        │
│    ├─────────────────┴────────────┤
│    │罪  名：共同犯搶奪罪                                        │
│    │宣告刑：有期徒刑捌月                                        │
└──┴──────────────────────────────┘
附表二  警方查獲被告犯罪所得之財物
┌──┬───────────┬──────────────────┐
│編號│名稱                  │查獲地點                            │
├──┼───────────┼──────────────────┤
│1   │螺絲起子、鐵線剪、鉗子│98年12月24日在旗津國小內查扣（其中附│
│    │（附表一編號3 所竊得）│表一編號4 所竊得之物已發還被害人顏淑│
│    ├───────────┤婷）                                │
│    │鉗子、水果刀          │                                    │
│    │（附表一編號4 所竊得）│                                    │
├──┼───────────┼──────────────────┤
│2   │32吋奇美牌液晶電視    │99年1 月2 日在被告住處內查獲        │
│    │                      │（已發還被害人旗津國小）            │
├──┼───────────┼──────────────────┤
│3   │NP6-003 號車牌        │99年1 月2 日在高雄市○○區○○路福安│
│    │                      │公園旁巷子內排水溝中查獲            │
│    │                      │（已發還被害人丁○○）              │
├──┼───────────┼──────────────────┤
│4   │290-BAX 號車牌        │99年1 月3 日在高雄市小港區○○○街旁│
│    │                      │草叢內查獲（已發還被害人壬○○）    │
├──┼───────────┼──────────────────┤
│5   │白色女用手提袋、女用淡│查獲時地同附表二編號3               │
│    │綠色皮夾、校友證、粉紅│（已發還被害人辰○○之父饒興亞）    │
│    │色文具袋含文具組      │                                    │
├──┼───────────┼──────────────────┤
│6   │黑色女用手提袋、佛珠手│查獲時地同附表二編號3               │
│    │鍊、工作證            │（已發還被害人己○○）              │
├──┼───────────┼──────────────────┤
│7   │黑色女用手提袋、女用黑│查獲時地同附表二編號3               │
│    │色皮夾、身分證件（3 張│（已發還被害人林家宜）              │
│    │）、黃色指甲剪組      │                                    │
├──┼───────────┼──────────────────┤
│8   │黑色女用購物袋、豹紋皮│99年1 月3 日在高雄市○○區○○路與鳳│
│    │夾、黑色美髮工具包、機│育路口排水溝中查獲                  │
│    │車駕照、機車行照、全民│（已發還被害人辛○○）              │
│    │健康保險卡、金融卡、技│                                    │
│    │術士證、悠遊卡        │                                    │
└──┴───────────┴──────────────────┘

司法院資訊處製作；財團法人民間司法改革基金會備份。
